臺灣新竹地方法院刑事判決
110年度易字第24號
公  訴  人  臺灣新竹地方檢察署檢察官
被      告  余東書




上列被告因竊盜等案件，經檢察官提起公訴（109年度偵字第135
19、13527號），被告就被訴事實為有罪之陳述，本院依簡式審
判程序審理，判決如下：
    主  文
余東書犯竊盜罪，累犯，處有期徒刑參月，如易科罰金，以新臺
幣壹仟元折算壹日。又犯詐欺取財罪，累犯，處有期徒刑參月，
如易科罰金，以新臺幣壹仟元折算壹日；未扣案之犯罪所得即價
值新臺幣柒佰肆拾參元之九八無鉛汽油沒收，於全部或一部不能
沒收或不宜執行沒收時，追徵其價額。應執行有期徒刑伍月，如
易科罰金，以新臺幣壹仟元折算壹日。
    事  實
一、余東書意圖為自己不法之所有，於民國109年10月7日14時許
    ，在新竹市○道路0段0號前，見許金龍所管領使用車號000-
    000號機車（車主為吳明梅，已售予黃進雄惟尚未移轉過戶
    ，黃進雄將機車借予許金龍）停放該處無人看管之際，竟持
    自備鑰匙，著手竊取後供己代步之用，並將機車棄置在新竹
    市○○路000巷0號。
二、余東書意圖為自己不法之所有，於109年10月18日9時許，駕
    駛前所竊得車號00-0000號自用小客車（此部分所涉竊盜犯
    行，另由檢察官偵辦），至新竹市○○路000號「永富加油站
    」前，向員工陳玟伶佯稱要加98無鉛汽油，並表示要加滿，
    讓陳玟伶陷於錯誤，為其車輛之油箱加滿汽油後，表示油價
    新台幣743元，余東書竟持前在小北百貨購得之千元玩具紙
    鈔（兩面玩具紙鈔之背面相黏），對折再對折，交給陳玟伶
    ，並迅速駕車逃逸。待陳玟伶將紙鈔打開發現為玩具紙鈔始
    知受騙，因而報警循線查獲。
三、案經黃進雄、陳玟伶訴請新竹市警察局第一、二分局報告臺
    灣新竹地方檢察署檢察官偵查起訴。
    理  由
一、本件被告余東書所犯係死刑、無期徒刑或最輕本刑為3 年以
    上有期徒刑以外之罪，且非高等法院管轄第一審案件，被告
    於本院準備程序進行中，就被訴事實為有罪之陳述，經本院
    認合於刑事訴訟法第273條之1第1 項之規定，裁定進行簡式
    審判程序，合先敘明。
二、上開犯罪事實，業據被告於本院準備程序及簡式審判程序中
    坦承不諱（見本院卷第57-61、63-67頁），核與被害人即證
    人許金龍、黃進雄、吳明梅、陳玟伶之證述相符（見偵字13
    519卷第10、11、12、50-51頁、偵字13527卷第8-9、42-43
    頁），並有贓物認領保管單、新竹市警察局第二分局109年1
    0月8日扣押筆錄暨扣押物品目錄表、被告竊車後沿途之監視
    錄影翻拍照片9幀、永富加油站前監視器翻拍被告駕車之照
    片1張、玩具紙鈔照片2張等在卷可稽（見偵字13519卷第16
    、13-15、20-24、偵字13527卷第10、17頁），足見被告上
    開任意性自白核與事實相符，應堪採信。綜上，本件事證明
    確，應依法論罪科刑。
三、論罪科刑： 
（一）核被告如事實欄一所為，係犯刑法第320條第1 項之竊盜
      罪；如事實欄二所為，係犯同法第339 條第1項之詐欺取
      財罪。
（二）被告所犯上開2罪間，犯意各別，行為互殊，應予分論併
      罰。
（三）被告前因竊盜案件，先後經臺灣苗栗地方法院以105年度
      易字第741號判決判處應執行有期徒刑7月確定，及臺灣臺
      中地方法院以106年度簡字第798號判處有期徒刑4月確定
      ，上開案件復經臺灣臺中地方法院以107年度聲字第19號
      裁定定應執行有期徒刑10月確定（下稱甲案）；又因毒品
      、妨害兵役、竊盜案件，分別經臺灣苗栗地方法院以106
      年度苗簡字738號、106年度苗簡字第844號、106年度苗簡
      字第812號、106年度易字360號判決判處有期徒刑3月、2
      月、3月、應執行有期徒刑1年確定，上開案件復經臺灣苗
      栗地方法院以107年度聲字第135號裁定定應執行有期徒刑
      1年5月確定（下稱乙案）；再因傷害案件，經臺灣臺南地
      方法院以108年度簡字第782號判處有期徒刑2月確定（下
      稱丙案），嗣甲、乙、丙案及另案判處拘役案件經接續執
      行，於108年11月2日執行完畢出監等情，有臺灣高等法院
      被告前案紀錄表在卷可參，其於該等有期徒刑執行完畢後
      5年內故意再犯本件有期徒刑以上之罪，為累犯，上開案
      件部分犯行與本件同屬財產性犯罪，可見被告於受上開案
      件處罰後再犯本件，有刑罰反應力薄弱情形，且具特別惡
      性，自應依刑法第47條第1項規定，加重本案犯行之刑度
      。
（四）爰審酌被告素行不佳，正值青壯，竟不思以正當途徑獲取
      所需，而為本件犯行，造成被害人等受有財產上之損失，
      所為應予非難，惟念其犯後坦承犯行，態度尚可，兼衡其
      自述高中肄業、未婚、育有2子分別為8歲、1歲，現由生
      母照顧、職業為房屋修繕、日薪1千5百元、與母親同住、
      須扶養母親等一切情狀，分別量處如主文所示之刑，暨定
      其應執行刑，並諭知易科罰金之折算標準，以示懲儆。
四、沒收及不予沒收之說明：
    按犯罪所得，屬於犯罪行為人者，沒收之；於全部或一部不
    能沒收或不宜執行沒收時，追徵其價額；犯罪所得已實際合
    法發還被害人者，不予宣告沒收或追徵。刑法第38條之1第1
    項前段、第3項、第5項分別定有明文。經查：
（一）被告就事實欄二部分自被害人詐得價值743元之98無鉛汽
      油，屬其犯罪所得，未據扣案亦未返還被害人，依刑法第
      38條之1第1項前段、第3 項規定，應予沒收，並於全部或
      一部不能沒收或不宜執行沒收時，追徵其價額。
（二）被告如事實欄一竊得之車牌號碼000-000號機車，雖屬犯
      罪所得，然已發還被害人，有贓物認領保管單1份附卷可
      參（見偵字13519卷第16頁），依刑法第38條之1第5項之
      規定，爰不予宣告沒收。
（三）至被告如事實欄一竊盜犯行所用之自備鑰匙1 支，雖為被
      告所有，然業經另案查扣，業據被告供承在卷，本院衡酌
      上開鑰匙並未於本件扣案，且係被告涉犯另案犯行之重要
      證物，復非屬違禁物，爰不於本件宣告沒收；又未扣案之
      玩具紙鈔1張，雖為被告犯事實欄二之詐欺取財罪所用之
      物，但因被告已將之交付被害人，應認已非屬被告所有之
      物，爰不予宣告沒收，附此敘明。
據上論斷，應依刑事訴訟法第273條之1第1項、第299條第1 項前
段，判決如主文。
本件經檢察官林鳳師提起公訴，檢察官翁旭輝到庭執行職務。
中　　華　　民　　國　　110 　年　　2 　　月　　26　　日
                  刑事第一庭  法  官  魏瑞紅
以上正本證明與原本無異。
如不服本判決應於收受本判決後20日內向本院提出上訴書狀，上
訴書狀應敘述具體理由。上訴書狀未敘述上訴理由者，應於上訴
期間屆滿後20日內補提理由書狀於本院(均須按他造當事人之人
數附繕本 )「切勿逕送上級法院」。
中　　華　　民　　國　　110 　年　　3 　　月　　2 　　日
                              書記官  李佳穎
附錄本件論罪科刑法條：
刑法第320條第1項
意圖為自己或第三人不法之所有，而竊取他人之動產者，為竊盜
罪，處五年以下有期徒刑、拘役或五十萬元以下罰金。
刑法第339條第1項
意圖為自己或第三人不法之所有，以詐術使人將本人或第三人之
物交付者，處 5 年以下有期徒刑、拘役或科或併科 50 萬元以
下罰金。